【裁判字號】    89,易,3323
【裁判日期】    890830
【裁判案由】    傷害
【裁判全文】
臺灣高雄地方法院刑事判決                        八十九年度易字第三三二三號
    公  訴  人  臺灣高雄地方法院檢察署檢察官
    被      告  甲○○
右列被告因傷害案件，經檢察官提起公訴（八十九年度偵字第一三三六七號），本院
判決如左︰
    主  文
甲○○傷害人之身體，處有期徒刑月，如易科罰金，以佰元折算壹日。
    事  實
一、甲○○於民國八十九年六月十三日下午六、七時許，在高雄縣大樹鄉○○村○○
    ○路二七一號住處，因認其妻乙○○無故已離家二、三年而不讓乙○○待在屋內
    ，竟基於傷害之犯意，強行將其自床舖上拖出屋外，致乙○○身體與地面摩擦因
    而受有右前胸皮下瘀血、兩側上臂內側面點狀出血、左背部皮下瘀血之傷害。
二、案經乙○○訴請臺灣高雄地方法院檢察署檢察官偵查起訴。
    理  由
一、訊據被告甲○○固坦承有於右揭時、地強行將告訴人乙○○拖出屋外之事實，惟
    矢口否認有傷害犯行，辯稱：將人拖行，不會導致受傷，因伊家裡是大理石地板
    云云。惟查右揭事實，業據告訴人乙○○指訴綦詳，且告訴人確因被告之強制拖
    行受有前揭傷害等情，並有鄭綜合醫院驗傷診斷書一紙上載告訴人之致傷原因為
    「使力拉拖、打撲挫傷」在卷可佐，而將人之身體在大理石地面使力拖拉，可能
    因而致人受傷，乃一般人所能預見，被告為不讓告訴人待在屋內而強行將其身體
    在大理石地面拖行，顯見其縱因此致告訴人受傷亦在所不惜，是告訴人之受傷亦
    不違背其本意，被告空言否認伊之行為不會致告訴人受傷，無非係避重就輕之卸
    詞，自不可採，其傷害犯行，洵堪認定。
二、核被告所為，係犯刑法第二百七十七條第一項之傷害罪。爰審酌被告與告訴人為
    夫妻，竟不知相互尊重以理性解決問題，反動輒加諸強烈手段在地板上將告訴人
    拖行致傷，嗣後猶認其行不會導致告訴人受傷，且迄今仍未與告訴人和解，致告
    訴人執意訴究其傷害犯行，顯見毫無悔意，惟念其無前科，素行尚佳，告訴人受
    傷情形尚非嚴重等一切情狀，量處如主文所示之刑，並諭知易科罰金之折算標準
    。
據上論斷，應依刑事訴訟法第二百九十九條第一項前段，刑法第二百七十七條第一項
、第四十一條，罰金罰鍰提高標準條例第一條前段、第二條，判決如主文。
中  華      民      國    八十九    年      八      月    二十九    日
                                    臺灣高雄地方法院刑事庭
                                        法  官  陳淑卿
右正本證明與原本無異。
如不服本判決，應於送達後十日內，向本院提出上訴狀。
                                        書記官  陳朝宗
中      華      民      國    八十九    年      八      月    三十      日
附錄本判決論罪之法條全文
刑法第二百七十七條條第一項
  傷害人之身體或健康者，處三年以下有期徒刑、拘役或一千元以罰金。


司法院資訊處製作；財團法人民間司法改革基金會備份。
